【裁判字號】    95,訴,2584
【裁判日期】    950919
【裁判案由】    毒品危害防制條例
【裁判全文】
臺灣臺中地方法院刑事判決              95年度訴字第2584號
公  訴  人  臺灣臺中地方法院檢察署檢察官
被      告  乙○○
                    （另案於臺灣臺中監獄執行中）
上列被告因毒品危害防制條例案件，經檢察官提起公訴（95年度
毒偵緝字第148號），經本院合議庭裁定改依簡式審判程序審理
，判決如下：
    主    文
乙○○施用第一級毒品，累犯，處有期徒刑壹年。又施用第二級
毒品，累犯，處有期徒刑捌月。應執行有期徒刑壹年陸月。
    犯罪事實
一、乙○○曾因違反槍砲彈藥刀械管制條例案件，經臺灣高等法
    院臺中分院判處有期徒刑1年，併科新臺幣（下同）10萬元
    確定；復因妨害自由、賭博等案件，經臺灣高等法院臺中分
    院及本院判處有期徒刑10月、6月確定；再因偽造文書案件
    ，經本院判處有期徒刑4月確定。前開妨害自由、賭博及偽
    造文書罪，經臺灣高等法院臺中分院裁定定應執行有期徒刑
    1年6月，並與上開槍砲彈藥刀械管制條例案件接續執行，於
    民國90年8月11日縮短刑期假釋出監，92年4月22日假釋期滿
    未經撤銷假釋，以已執行論。
二、乙○○曾因施用毒品案件，經本院裁定送觀察、勒戒後，經
    評定認為有繼續施用毒品之傾向，再由本院以88年度毒聲字
    第1213號裁定送戒治處所施以強制戒治，嗣因強制戒治處遇
    經評定為合格，經臺灣臺中地方法院檢察署檢察官聲請停止
    強制戒治，由本院以88年度毒聲字第5238號裁定停止強制戒
    治付保護管束，惟乙○○於保護管束期間違反保護管束應遵
    守事項情節重大，經臺灣臺中地方法院檢察署檢察官聲請撤
    銷停止強制戒治，由本院以89年度毒聲字第339號裁定撤銷
    停止強制戒治，令入戒治處所繼續施以強制戒治，於89年8
    月31日強制戒治執行完畢，並由臺灣臺中地方法院檢察署檢
    察官以89年度戒毒偵字第498號為不起訴處分確定。林建良
    復於93年間因施用第一級毒品，經本院以93年度訴字第2370
    號判處應執行有期徒刑10月確定（現正執行中）。
三、詎乙○○不知悔改，於強制戒治執行完畢後之5年內，復基
    於施用第二級毒品之犯意，於94年5月4日某時，在臺中縣大
    里市○○路78巷16號住處，以玻璃球燒烤成煙霧後吸食之方
    式施用甲基安非他命1次；另基於施用第一級毒品之犯意，
    於94年5月5日上午某時，在上述相同處所內以將海洛因粉末
    摻水置入針筒後注射血管方式，施用海洛因1次。嗣於94年5
    月5日13時40分許，因警方查緝其涉犯竊盜案，經徵得其同
    意採集其尿液送驗，結果呈嗎啡及甲基安非他命陽性反應，
    始悉上情。
四、案經臺中縣警察局豐原分局報告臺灣臺中地方法院檢察署檢
    察官偵查起訴。
      理  由
一、訊據被告乙○○對於上開犯罪事實坦承不諱，且被告於94年
    5月5日經警查獲後採尿送驗，發現其尿液中確呈甲基安非他
    命及嗎啡陽性反應，有濫用藥物尿液檢驗報告1紙在卷可證
    （94毒偵字第3064號偵查卷第15頁），是其有施用第一級毒
    品海洛因、第二級毒品甲基安非他命之事實，應可確信。又
    被告曾因施用毒品案件，經本院裁定送觀察、勒戒後，經評
    定認為有繼續施用毒品之傾向，再由本院以88年度毒聲字第
    1213號裁定送戒治處所施以強制戒治，嗣因強制戒治處遇經
    評定為合格，經臺灣臺中地方法院檢察署檢察官聲請停止強
    制戒治，由本院以88年度毒聲字第5238號裁定停止強制戒治
    付保護管束，惟乙○○於保護管束期間違反保護管束應遵守
    事項情節重大，經臺灣臺中地方法院檢察署檢察官聲請撤銷
    停止強制戒治，由本院以89年度毒聲字第339號裁定撤銷停
    止強制戒治，令入戒治處所繼續施以強制戒治，於89年8月
    31 日強制戒治執行完畢，並由臺灣臺中地方法院檢察署檢
    察官以89年度戒毒偵字第498號為不起訴處分確定之事實，
    有臺灣臺中地方法院檢察署刑案資料查註紀錄表、臺灣高等
    法院被告前案紀錄表在卷足憑，本件事證已明，被告於強制
    戒治執行完畢釋放後5年內，施用第一級、第二級毒品之犯
    行足堪認定。
二、論罪科刑：
(一)、按行為後法律有變更者，適用行為時之法律。但行為後之法
    律有利於行為人者，適用最有利於行為人之法律，刑法第2
    條第1項定有明文，茲因本件論罪科刑所適用刑法業於94年2
    月2日以華總一義字第09400014901號令修正公布，並自95年
    7月1日起施行，法律有下列變更，爰比較新舊法如下：
１、被告行為後新法業已刪除連續犯之規定，此刪除雖非犯罪構
    成要件之變更，但顯已影響行為人刑罰之法律效果，自屬法
    律有變更，依新法第2條第1項規定，比較新、舊法結果，仍
    應適用較有利於被告之行為時法律即舊法論以連續犯（最高
    法院95年第8次刑事庭會議決議參照）
２、又被告曾因違反槍砲彈藥刀械管制條例案件，經臺灣高等法
    院臺中分院判處有期徒刑1年，併科新臺幣10萬元確定；復
    因妨害自由、賭博等案件，經臺灣高等法院臺中分院及本院
    判處有期徒刑10月、6月確定；再因偽造文書案件，經本院
    判處有期徒刑4月確定。前開妨害自由、賭博及偽造文書罪
    ，經臺灣高等法院臺中分院裁定定應執行有期徒刑1年6月，
    並與上開槍砲彈藥刀械管制條例案件接續執行，於90年8月
    11 日縮短刑期假釋出監，92年4月22日假釋期滿未經撤銷假
    釋，以已執行論，有臺灣臺中地方法院檢察署刑案資料查註
    紀錄表、臺灣高等法院被告前案紀錄表在卷足憑，其於5年
    以內故意再犯本件有期徒刑以上之罪，不論依修正前之刑法
    第47條，或修正後之刑法第47條第1項之規定，均構成累犯
    ，對被告而言並無有利或不利之情形，自不生新舊法比較之
    問題，依刑法第2條第1項前段規定，應逕依修正前之刑法第
    47 條，論以累犯，並加重其刑。
３、關於定應執行刑之規定，修正後刑法第51條第5款規定：「
    數罪併罰，分別宣告其罪之刑，依下列各款定其應執行者：
    ．．五、宣告多數有期徒刑者，於各刑中之最長期以上，各
    刑合併之刑期以下，定其刑期。但不得逾30年。」，較修正
    前刑法同條款規定：「數罪併罰，分別宣告其罪之刑，依左
    列各款定其應執行者：五、宣告多數有期徒刑者，於各刑中
    之最長期以上，各刑合併之刑期以下，定其刑期。但不得逾
    20 年。」，對行為人不利，故依刑法第2條第1項前段之規
    定，適用修正前刑法第51條第5款之規定。
４、綜上所述，經本院綜合比較結果，修正後刑法之規定並非較
    有利於被告，參酌修正後刑法第2條第1項前段、但書規定之
    「從舊從輕」原則，本案應適用修正前前揭刑法規定為法條
    適用之依據。
(二)、按海洛因及甲基安非他命分別為毒品危害防制條例所定之第
    一級、第二級毒品，是核被告所為，其施用第一級毒品之行
    為，係犯毒品危害防制條例第10條第1項之施用第一級毒品
    罪；其施用第二級毒品之行為，係犯同條第2項之施用第二
    級毒品罪。其持有第一級毒品海洛因、第二級毒品甲基安非
    他命，嗣進而施用之，持有之低度行為應為施用之高度行為
    所吸收，不另論罪。又被告曾因違反槍砲彈藥刀械管制條例
    案件，經臺灣高等法院臺中分院判處有期徒刑1年，併科新
    臺幣10萬元確定；復因妨害自由、賭博等案件，經臺灣高等
    法院臺中分院及本院判處有期徒刑10月、6月確定；再因偽
    造文書案件，經本院判處有期徒刑4月確定。前開妨害自由
    、賭博及偽造文書罪，經臺灣高等法院臺中分院裁定定應執
    行有期徒刑1年6月，並與上開槍砲彈藥刀械管制條例案件接
    續執行，於90年8月11日縮短刑期假釋出監，92年4月22日假
    釋期滿未經撤銷假釋，以已執行論之事實，有臺灣臺中地方
    法院檢察署刑案資料查註紀錄表、臺灣高等法院被告前案紀
    錄表在卷足憑，其於執行完畢後5年內，故意再犯本件有期
    徒刑以上之罪，為累犯，應依修正前刑法第47條規定加重其
    刑。被告所犯施用第一級毒品罪及施用第二級毒品罪間，犯
    意各別，構成要件互殊，應予分論併罰。爰審酌被告前因施
    用毒品犯行，經觀察、勒戒及強制戒治後，仍故態復萌，再
    予施用毒品不輟，無視於毒品對於自身健康之戕害及國家對
    於杜絕毒品犯罪之禁令，並審酌被告施用毒品之次數、犯後
    坦承犯行，態度尚佳等一切情狀，分別量處如主文所示之刑
    ，並定應執行之刑。
據上論斷，應依刑事訴訟法第299 條第1 項前段、第273 條之1
第1項、毒品危害防制條例第10條第1項、第2項、刑法第2條第1
項前段、第11條前段、修正前刑法第47條、第51條第5款，判決
如主文。
本案經檢察官甲○○到庭執行職務。
中    華    民    國    95    年    9     月  19      日
                  刑事第四庭    法  官  柯雅惠
上正本證明與原本無異。
如不服本判決，應於送達後十日內向本院提出上訴狀（須附繕
本），上訴於台灣高等法院台中分院。
                                書記官  郭佳雯
中    華    民    國    95    年    9     月    19    日
附錄法條：
毒品危害防制條例第10條
施用第一級毒品者，處六月以上五年以下有期徒刑。
施用第二級毒品者，處三年以下有期徒刑。


司法院資訊處製作；財團法人民間司法改革基金會備份。
